臺灣彰化地方法院刑事判決　　　　　　　　　　　　九十一年度易字第一九八號
　　公　訴　人　臺灣彰化地方法院檢察署檢察官
　　被　　　告　乙○○
右列被告因竊盜案件，經檢察官提起公訴（九十一年度偵字七０六五號），本院判決
如左：
    主  文
乙○○竊盜未遂，處拘役拾日，如易科罰金，以佰元折算壹日。
    事  實
一、乙○○前於民國八十九年四月十七日因竊盜案件經本院判處有期徒刑六月，緩刑
    三年確定，現仍在緩刑中，竟不知悔悟，復意圖為自己不法之所有，於九十一年
    十月九日十六時十分許，至彰化縣彰化市○○路二四七巷二十一號甲○○經營之
    「上海式快餐店」內，利用甲○○正在廚房準備便當，店內無人看管之際，徒手
    打開店內置放現金之櫃臺抽屜竊取現金，於尚未得手之際，為甲○○發覺，並報
    警查獲，而當場查獲乙○○，始知上情。
二、案經彰化縣警察局彰化分局報告臺灣彰化地方法院檢察署檢察官偵查起訴。
    理  由
一、訊據被告乙○○固不否認有於右揭時、地進入前開「上海式快餐店」內，並伸手
    碰觸抽屜之事實，惟矢口否認有何竊盜之行為，辯稱：當天要去快餐店買便當，
    進入店內後只有站在櫃台旁邊，是要拿名片時才碰到抽屜云云。經查：右揭事實
    ，已據被告乙○○於警訊中供承：伊至快餐店欲購買便當，因見店內一樓用餐處
    無人，即伸手打開抽屜欲竊取其內現金，正好該店老闆娘從廚房出來看到，就報
    警處理等語，核與被害人甲○○於警訊中指稱：「當時店內正處於休息階段，我
    在廚房準備客人預約的便當，當我從廚房走出來，發現乙○○站在櫃檯附近，打
    開我櫃檯內第一個存放現金的抽屜，乙○○見到我立即把抽屜闔上，我覺得他怪
    怪的，便立即報警」等情相符，被告事後翻異前詞，於偵查中改稱因為好奇才碰
    抽屜，嗣於本院調查、審理時又改稱係欲拿取店內名片而碰觸抽屜云云，其前後
    所辯不一，已有可疑，況進入店內消費，見店中無人，理應出聲叫喚店主，豈有
    未叫喚店主，逕自在店內逗留，並碰觸櫃臺處抽屜之理，被告所為上開辯詞，顯
    非符常情，尚無足採。本件事證明確，被告犯行應堪認定，應依法論科。
二、查被告乙○○雖已著手竊盜行為之實施，惟未生竊得財物之結果，其犯罪尚屬未
    遂。核被告所為，係犯刑法第三百二十條第三項、第一項之竊盜未遂罪。又其著
    手竊盜行為之實施，未生竊得財物之結果，係屬未遂，爰依刑法第二十六條前段
    規定減輕其刑。爰審酌被告甫因竊盜案件經法院判處有徒刑六月，緩刑三年在案
    （參卷附臺灣高等法院被告全國前案紀錄表），竟於緩刑期間再犯本案，惡性非
    輕，惟念其輕度智能不足，並患有非自定性精神病（參卷附診斷證明書一件），
    智識程度不高及其犯罪之動機、目的、手段，暨犯後否認犯行之態度等一切情狀
    ，量處如主文所示之刑，並諭知易科罰金之折算標準，以示懲儆。
據上論斷，應依刑事訴訟法第二百九十九條第一項前段，刑法第二十六條前段、第三
百二十條第三項、第一項、第四十一條第一項前段，罰金罰鍰提高標準條例第一條前
段、第二條，判決如主文。
本案經檢察官黃淑媛到庭執行職務。
中    華    民    國    九十一    年      十二      月      十一        日
                              臺灣彰化地方法院刑事第二庭
                                  審判長法官  林  欽  章
                                  法      官  吳  俊  螢
                                  法      官  郭  麗  萍
右正本證明與原本無異。
如不服本判決，應於判決送達後十日內向本院提出上訴狀( 須附繕本 )。
告訴人或被害人對於判決如有不服具備理由請求檢察官上訴者，其上訴期間之計算係
以檢察官收受判決正本之日期為準。
                                  法院書記官  施  嘉  玫
中    華    民    國    九十一    年      十二      月      十二        日
刑法第三百二十條第一項、第三項：
意圖為自己或第三人不法之所有，而竊取他人之動產者，為竊盜罪，處五年以下有期
徒刑、拘役或五百元以下罰金。
意圖為自己或第三人不法利益，而竊佔他人之不動產者，依前項之規定處斷。
前二項之未遂犯罰之。
